【裁判字號】    99,訴,133
【裁判日期】    990331
【裁判案由】    毒品危害防制條例
【裁判全文】
臺灣基隆地方法院刑事判決               99年度訴字第133號
公  訴  人  臺灣基隆地方法院檢察署檢察官
被      告  甲○○
上列被告因毒品危害防制條例案件，經檢察官提起公訴（99年度
毒偵字第121號），被告於準備程序進行中，就被訴事實為有罪
之陳述，經本院合議庭裁定由受命法官獨任進行簡式審判程序，
判決如下：
    主  文
甲○○施用第一級毒品，處有期徒刑捌月，扣案之第二級毒品甲
基安非他命壹包（毛重：零點貳伍公克）併同無法與之完全析離
之包裝袋壹只均沒收銷燬、吸食器壹組沒收之。
    犯罪事實
一、甲○○前因施用毒品案件，經送觀察、勒戒，認無繼續施用
    毒品之傾向，於民國98年7月14日釋放出所，並由臺灣基隆
    地方法院檢察署檢察官以98年度偵字第510號、98年度毒偵
    字第463號、第803號為不起訴處分確定。
二、詎甲○○猶未戒除毒癮，基於施用第一級毒品海洛因及第二
    級毒品甲基安非他命之犯意，在99年1 月19日晚間8 時許，
    在基隆市○○區○○路58號1 樓住處，以將第一級毒品海洛
    因、第二級毒品甲基安非他命混合置於玻璃球內燒烤產生煙
    霧而吸食之方式，施用海洛因、甲基安非他命1 次。嗣於同
    年月20日下午3 時30分許，於上址，為警查獲，當場扣得甲
    基安非他命1包（毛重：0.25公克）、吸食器1組及非供施用
    毒品使用之注射針筒1 支，並經採尿送驗，結果呈嗎啡及甲
    基安非他命陽性反應，而查悉上情。
三、案經基隆市警察局第三分局報告臺灣基隆地方法院檢察署檢
    察官偵查起訴。
    理  由
一、本件被告所犯者非為死刑、無期徒刑、最輕本刑為3 年以上
    有期徒刑之罪或高等法院管轄第一審案件，其於準備程序進
    行中，先就被訴事實為有罪之陳述，經告知其簡式審判程序
    之旨，並聽取公訴人及被告之意見後，本院依刑事訴訟法第
    273 條之1 第1 項之規定，裁定由受命法官獨任進行簡式審
    判程序，且依同法第273 條之2 規定，簡式審判程序之證據
    調查，不受第159 條第1 項、第161 條之2 、第161 條之3
    、第163 條之1 及第164 條至第170 條規定之限制，合先敘
    明。
二、前揭犯罪事實，業據被告於本院準備程序及審理時坦承不諱
    ，又經被告同意，為警查獲後所採集之尿液經送驗後，呈安
    非他命、甲基安非他命、嗎啡之陽性反應，此有基隆市警察
    局第三分局偵辦毒品案件尿液檢體對照表（尿液檢體編號：
    990120之1）、台灣尖端先進生技醫藥股份有限公司99年2月
    5 日濫用藥物檢驗報告各乙份附卷可稽，且參之以酵素免疫
    分析或薄層定性分析等方式為初步篩檢者，檢驗結果雖有相
    當程度偽陽性之可能，然以氣（液）相層析、質譜分析之儀
    器為交叉確認者，檢驗結果出現偽陽性之機率則極低，因而
    具有公信力，核足為對涉嫌人不利之認定。此外，扣案之白
    色粉末經警以毒品鑑驗盒試劑檢驗結果，呈現安非他命反應
    ，有基隆市警察局第三分局偵查隊查獲涉嫌毒品危害防制條
    例案毒品初步鑑驗報告單在卷可佐，並有吸食器1 組可資佐
    證，足認被告任意性自白與犯罪事實相符，其犯罪事證明確
    ，犯行洵堪認定，應依法論科。
三、查海洛因、甲基安非他命分係毒品危害防制條例第2 條第2
    項第1 款、第2 款所定之第一級、第二級毒品，核被告所為
    係犯毒品危害防制條例第10條第1 項、第2 項之施用第一級
    、第二級毒品罪。被告持有第一級毒品海洛因及第二級毒品
    甲基安非他命之低度行為，應為施用第一級、第二級毒品之
    高度行為所吸收，不另論罪。被告將第一級毒品海洛因、第
    二級毒品甲基安非他命混合置於玻璃球內以燒烤產生煙霧之
    方式同時施用，係一行為觸犯上開2 罪名，為想像競合犯，
    應依刑法第55條規定，從較重之施用第一級毒品罪處斷，公
    訴意旨認被告所犯上開2 罪，應分論併罰，尚有誤會，另被
    告施用毒品之時間、地點、方式，業據被告敘明在卷，起訴
    書誤載施用毒品之時間、地點、方式，應予更正，均併予敘
    明。爰審酌被告曾有施用毒品之前科仍不知戒除，惟犯罪後
    坦承犯行，且所犯之施用毒品犯行乃戕害自己身心健康，並
    未危及他人等一切情狀，量處如主文所示之刑。
四、扣案之白色粉末1 包（毛重：0.25公克），核屬毒品危害防
    制條例第2條第1項所列管之第一級毒品海洛因，有基隆市警
    察局第三分局偵查隊查獲涉嫌毒品危害防制條例案毒品初步
    鑑驗報告單1 紙附卷足考，併同無從與之完全析離之分裝袋
    1只，均應依毒品危害防制條例第18條第1項前段規定，於所
    犯該罪項下宣告沒收銷燬如主文之所示。至扣案之吸食器1
    組係被告所有供施用第一級毒品犯罪之本案所用，此經被告
    敘明在卷，爰依刑法第38條第1 項第2 款、第3 項規定，於
    所犯該罪項下併予宣告沒收如主文之所示。另扣案之注射針
    筒1 支，非供被告施用本件毒品犯罪所用，此據被告供承在
    卷，爰不予宣告沒收。
據上論斷，應依刑事訴訟法第273 條之1 第1 項、第299 條第1
項前段，毒品危害防制條例第10條第1 項、第2 項、第18條第1
項前段，刑法第11條前段、第55條、第38條第1 項第2 款、第3
項，判決如主文。
本案經檢察官乙○○到庭執行職務。
中    華    民    國    99    年    3     月    31    日
                  刑事第四庭法    官  周霙蘭
以上正本證明與原本無異。
如不服本判決應於收受送達後10日內向本院提出上訴書狀，並應
敘述具體理由；其未敘述上訴理由者，應於上訴期間屆滿後20日
內向本院補提理由書(均須按他造當事人之人數附繕本)「切勿逕
送上級法院」。
中    華    民    國    99    年    3     月    31    日
                            書 記 官  莊智凱
附錄論罪法條：
毒品危害防制條例第10條
施用第一級毒品者，處 6 月以上 5 年以下有期徒刑。
施用第二級毒品者，處 3 年以下有期徒刑。

司法院資訊處製作；財團法人民間司法改革基金會備份。
